臺灣高等法院臺中分院刑事判決　　　　100年度上訴字第414號
上　訴　人
即　被　告　黃聰博
上列上訴人因違反毒品危害防制條例案件，不服臺灣彰化地方法
院99年度訴字第1626號中華民國99年12月30日第一審判決（起訴
案號：臺灣彰化地方法院檢察署99年度毒偵字第2050號），提起
上訴，本院判決如下：
    主  文
原判決撤銷。
黃聰博施用第一級毒品，累犯，處有期徒刑捌月；又持有第一級
毒品，累犯，處有期徒刑參月，扣案之第一級毒品海洛因壹包（
含外包裝袋壹個，其內海洛因驗餘淨重零點壹參壹參公克）沒收
銷燬之。應執行有期徒刑拾月，扣案之第一級毒品海洛因壹包（
含外包裝袋壹個，其內海洛因驗餘淨重零點壹參壹參公克）沒收
銷毀之。
    事  實
一、黃聰博前曾於民國95年11月6日，因施用第一級毒品案件，
    由臺灣臺南地方法院以95年度訴字第668號判處有期徒刑10
    月確定，入監執行後，復由同法院以96年度聲減字第127號
    就上開已判決確定之宣告刑，裁定減為有期徒刑5月，得易
    科罰金確定，並已於96年7月16日執行完畢出監。其復曾因
    施用毒品案件，經送執行觀察、勒戒後，因認有繼續施用毒
    品之傾向，接續執行強制戒治，後經停止戒治及撤銷停止戒
    治入所續執行所餘之強制戒治期間後，已於90年2月11日執
    行完畢釋放，並由臺灣臺南地方法院檢察署檢察官以90年度
    戒毒偵字第110號案件為不起訴之處分確定；又於上開強制
    戒治執行完畢釋放後之5年內，再犯施用第一級毒品罪（其
    所為上開連續施用第一級毒品犯行，已於91年9月5日，由臺
    灣高等法院臺南分院以91年度上訴字第866號判處有期徒刑
    10月確定），經送執行強制戒治，後經戒治所評定合格，認
    無繼續戒治之必要，於92年1月20日停止戒治出所，所餘期
    間付保護管束，並因上開保護管束業於92年5月8日屆滿未經
    撤銷而執行完畢。詎仍不知警惕，明知海洛因係毒品危害防
    制條例第2條第2項第1款所定之第一級毒品，非經許可不得
    非法施用、持有，竟：
（一）另行基於施用第一級毒品海洛因之犯意，於99年10月23日
      晚上10時許，在彰化縣員林鎮○○路○○路5段路邊土地
      公廟旁，以將少許海洛因粉末摻入香煙內點火吸用之方式
      ，施用第一級毒品海洛因1次。
（二）又另行基於持有第一級毒品海洛因之犯意，於99年10月25
      日晚上10時許，在彰化縣大村鄉（起訴書誤載為員林鎮○
      ○○路大葉大學附近某處，以新臺幣（下同）1000元之價
      格，向姓名年籍均不詳、綽號「阿兄仔」之成年男子，購
      入預備供己施用之第一級毒品海洛因1包（含外包裝袋1個
      ，其內海洛因之送驗數量為0.1329公克，驗餘淨重0.1313
      公克）放入右邊褲袋內，並自斯時起，未經許可而持有上
      開海洛因1包。迄99年10月25日晚上11時45分許，其尚未
      及施用上開所持有之海洛因1包之際，在彰化縣員林鎮○
      ○里○○路○段91巷13弄8號前遇警盤查，其於有偵查犯罪
      職權之機關或個人發覺其上開施用海洛因1次及持有海洛
      因1 包之犯罪之前，主動將其持有放置在右側褲袋內之前
      開海洛因1包取交警方扣案，且自動向員警坦承有上揭所
      示之施用海洛因1次及持有海洛因1包之犯行而自首，並主
      動接受裁判。
二、案經彰化縣警察局員林分局報請臺灣彰化地方法院檢察署檢
    察官偵查起訴。
    理  由
一、證據能力方面：
（一）按法院或檢察官依刑事訴訟法第208條規定囑託醫院、學
      校或其他相當之機關、團體為鑑定時，祇須其以言詞或書
      面提出之鑑定報告，符合刑事訴訟法第206條第1項、第20
      8條所規定之形式要件，即具有證據能力，此即屬於刑事
      訴訟法第159條第1項所稱「法律有規定」之特別情形。而
      刑事訴訟之鑑定，為證據調查方法之一種，係指由具有特
      別知識經驗之人或機關，就特別需要特殊知識經驗之事項
      ，予以鑑識、測驗、研判及斷定，供為法院或檢察官認定
      事實之參考。刑事訴訟法第198條規定：「鑑定人由審判
      長、受命法官或檢察官就下列之人選任一人或數人充之：
      一、就鑑定事項有特別知識經驗者。二、經政府機關委任
      有鑑定職務者。」，同法第208第1項前段規定：「法院或
      檢察官得囑託醫院、學校或其他相當之機關、團體為鑑定
      」即本此旨。上級檢察機關首長基於辦案實務需要，函示
      指定某類特殊案件之待鑑事項，囑託某一或某些特別具有
      該項專門知識經驗之機關，予以鑑定，並非法所不許。從
      而，警察機關逕依該函示辦理，按諸檢察一體及檢察官指
      揮調、偵查之原則，難認於法不合，最高法院96年度臺上
      字第4177號刑事判決亦論述詳盡。本件卷附詮昕科技股份
      有限公司出具之濫用藥物尿液檢驗報告及行政院衛生署草
      屯療養院鑑定書（見毒偵卷第42、43頁），係由警察機關
      依照上級檢察機關首長函示指示分別送請上開單位檢驗、
      鑑定，並分別載明鑑驗之方法、數據及各該檢驗、鑑定之
      結果，已符合鑑定報告之法定記載要件，依據刑事訴訟法
      第159條之立法理由及同法第206條規定，自具有證據能力
      。
（二）扣案之海洛因1包（含外包裝袋1個，其內海洛因之送驗數
      量為0.1329公克，驗餘淨重0.1313公克），非屬供述證據
      而無傳聞法則之適用，且上開扣案之海洛因1包，係依法
      定程序合法所扣得，復查無其他證據足以證明係執法人員
      以違法手段所取得，當有證據能力。
（三）按被告之自白，非出於強暴、脅迫、利誘、詐欺、疲勞訊
      問、違法羈押或其他不正之方法，且與事實相符者，得為
      證據，刑事訴訟法第156條第1項定有明文。本件被告於警
      詢、偵查、原審審理時均自白犯罪（見毒偵卷第7、39、4
      0頁、原審卷第38頁），且於本院審理時均未曾提出於警
      詢、偵查、原審審理時有何遭受強暴、脅迫、利誘、詐欺
      、疲勞訊問、違法羈押或其他不正之方法，始為自白之主
      張，是以被告於警詢、偵查、原審審理時所為之自白，既
      係與事實相符，自得為證據。
（四）按刑事訴訟法第159條之5規定：「（第1項）被告以外之
      人於審判外之陳述，雖不符前4條之規定，而經當事人於
      審判程序同意作為證據，法院審酌該言詞陳述或書面陳述
      作成時之情況，認為適當者，亦得為證據。（第2項）當
      事人、代理人或辯護人於法院調查證據時，知有第159條
      第1項不得為證據之情形，而未於言詞辯論終結前聲明異
      議者，視為有前項之同意」，其立法意旨在於傳聞證據未
      經當事人之反對詰問予以核實，原則上先予排除，惟若當
      事人已放棄詰問或未聲明異議，基於證據資料愈豐富，愈
      有助於真實發現之理念，且強化言詞辯論原則，法院自可
      承認該傳聞證據例外擁有證據能力。經查，有關下述所引
      用不符合刑事訴訟法第159條之1至第159條之4規定之證據
      ，業經本院於審理時當庭直接提示而為合法之調查，檢察
      官及被告均未於言詞辯論終結前聲明異議，本院審酌前開
      證據作成或取得之狀況，並無非法或不當之情事，故認為
      適當而得以作為證據，是前開證據依刑事訴訟法第159條
      之5之規定，具有證據能力。
二、訊據被告黃聰博固坦承伊有於99年10月23日晚上10時許，在
    彰化縣員林鎮○○路○○路5段路邊土地公廟旁，以將少許
    海洛因粉末摻入香煙內點火吸用之方式，施用第一級毒品海
    洛因1次，及於99年10月25日晚上10時許，在彰化縣大村鄉
    ○○路大葉大學附近某處，以1000元之價格，向姓名年籍均
    不詳、綽號「阿兄仔」之成年男子，購入預備供己施用之第
    一級毒品海洛因1包（送驗數量0.1329公克，驗餘淨重0.131
    3公克），惟於同日晚上11時45分許、尚未及施用之際，即
    遇警盤查而自動將上開海洛因1包取交警方扣案等情不諱，
    然仍辯稱：伊於99年10月25日購買之上開扣案之海洛因1包
    ，即係同年月23日綽號「阿兄」之男子請其施用的同一包海
    洛因，因為99年10月23日施用時沒有錢，於同年月25日遇到
    綽號「阿兄」之男子才向他購買99年10月23日施用的那包海
    洛因，所以伊僅構成1次施用海洛因罪，不應再另論以持有
    海洛因二罪云云。惟查：
（一）被告於警詢時供稱：「我最後1次是在99年10月23日下午2
      2時左右，在彰化縣員林鎮○○里○鄰○○路○段路邊一處
      不知名的土地公廟內施用的，吸食的是1級海洛因...被警
      方查獲1級毒品海洛毒品〈註：應係海洛因之誤〉我還沒
      有施用過」等語（見毒偵卷第7頁），並於偵訊時供述：
      「（問：你是否於99年10月25日晚上11時45分，在員林鎮
      ○○路○段91巷13弄8號前，為警查獲你持有海洛因0.4公
      克1 包？）是。（問：扣案海洛因來源？）99年10月25日
      晚上10時許在大葉大學外面，遇到一名綽號『阿兄仔』，
      我以1千元向他購得海洛因0.4公克，我還沒有施用就被查
      獲.. .（問：最近一次施用毒品之時間、地點？如何施用
      ？）99年10月23日晚上10時許，在員林鎮○○路○段一間
      土地公廟，遇到「阿兄仔」，他請我抽摻有海洛因的香菸
      」等語（見毒偵卷第39、40頁），再於原審供承：「（問
      ：施用時間是否為99年10月23日晚上10時許?）是。（問
      ：施用方式？）以將第一級毒品海洛因粉末摻入香菸內點
      燃吸食之方式施用。（問：施用地點？）在彰化縣員林鎮
      ○○路○段路邊的土地公廟旁邊。（問：被查到那天的海
      洛因你還沒有吃過？）沒有吃過。（問：多少錢買的？）
      一千元跟阿兄仔買的，在大葉大學旁邊的路邊攤遇到阿兄
      仔，他問我有沒有錢請我捧場一次，我說我身上有錢，他
      就拿一包海洛因偷偷塞給我，請我捧場一下，我也有給他
      一千元。」等語（見原審卷第38頁）。依被告前開於警、
      偵訊及原審審理時之自白，被告均供承伊係先於99年10月
      23日施用海洛因之後，始於同年月25日另行購入扣案之海
      洛因1包，被告於警、偵訊及原審審理時未曾辯稱伊於99
      年10月23日施用之海洛因，與其於同年月25日購入之海洛
      因係同一包云云，被告上開所辯，是否屬實，已殊質疑；
      況縱如被告所言，伊於99年10月23日所施用之海洛因，係
      綽號「阿兄仔」之男子取自其於同年月25日購得之扣案海
      洛因1包內之部分海洛因，摻入香菸內供其施用，然按行
      為人如意圖供己施用而持有毒品，並進而施用，則持有毒
      品之低度行為，固當然為高度之施用行為所吸收，不另論
      以持有毒品罪，惟亦僅有供施用所持有之毒品，始為施用
      之高度行為所吸收。依被告於偵訊時供稱：伊於99年10月
      23日晚上10時許施用之海洛因，係綽號「阿兄仔」之男子
      將海洛因摻入香菸內請其施用等語（見毒偵卷第40頁），
      則除綽號「阿兄仔」之男子已摻入香菸內交付被告供其施
      用而為被告持有之香菸內之海洛因，因係供被告施用而為
      其該次施用海洛因之行為所吸收外，其餘綽號「阿兄仔」
      之男子未移轉持有而尚放置在包裝袋內、屬綽號「阿兄仔
      」之男子所持有之海洛因，綽號「阿兄仔」之男子並無供
      被告施用之意，亦非被告供施用而持有之海洛因，被告既
      未持有裝放在包裝袋內海洛因之行為，前開包裝袋內之海
      洛因自不生已為被告持有、並為其上開施用海洛因之行為
      所吸收之問題，被告事後於距其上開施用海洛因之日（99
      年10月23日）2日後之99年10月25日，始另行起意而向綽
      號「阿兄仔」之男子，以1000元購入前開裝放在包裝袋內
      之海洛因1包，自係另犯有持有第一級毒品海洛因之罪，
      被告以其事後購買持有海洛因（尚未及施用）之持有犯行
      ，應為其先前施用海洛因之犯行所吸收云云而為辯解，實
      無可採。
（二）又被告前開施用海洛因及持有海洛因各1次之犯行，業據
      被告於警詢、偵查、原審審理時均自白犯罪（見毒偵卷第
      7 、39、40頁、原審卷第38頁），且被告為警查獲後所採
      集之尿液，經送檢驗之結果，確呈海洛因代謝物嗎啡之陽
      性反應，有詮昕科技股份有限公司出具之濫用藥物尿液檢
      驗報告1份在卷可稽（見毒偵卷第42頁）；又被告所持有
      未及施用之扣案白粉1包，經送鑑驗之結果，確檢出海洛
      因成分（送驗數量0.1329公克，驗餘淨重0.1313公克），
      有行政院衛生署草屯療養院草療鑑字第0991100063號鑑定
      書1紙在卷足憑（見毒偵卷第43頁），足認被告上開自白
      與事實相符而為可信。
（三）再卷附「自首情形紀錄表」，對於被告上開施用海洛因及
      持有海洛因為警查獲之過程，雖勾選「不符合自首情形」
      欄內之「施用毒品或持有毒品為警當場查獲」、「警方於
      盤查當事人時，發現其手臂上有注射針孔痕跡，而有確切
      之根據得合理之可疑」（見原審卷第24頁），且卷附承辦
      員警製作之職務報告亦記載「警方在盤查時當場發現，黃
      嫌位於手臂血管處有明顯不明注射痕跡（合理懷疑為注射
      毒品所留下之痕跡）現場並經觀察黃嫌神情，明顯緊張與
      不安，當場詢問黃聰博其最近是否有施用毒品行為及身上
      是否持有非法毒品證物，黃聰博當場自知無法向警方隱瞞
      ，即向警方表示渠身上注射痕跡為注射海洛因毒品所留下
      之痕跡沒有錯，同時也表示其最近有施用毒品行為無誤..
      .也當場供稱：其位於身上右邊褲袋內放置的香煙盒中的
      確藏放有1包1級毒品海洛因（經返所後秤重毛重0.4公克
      及初步測試為海洛因反應），現場並請黃聰博親手將香煙
      盒中藏放之海洛因證物取出後，並交給警方當場拍照後扣
      案...職等認應無符合自首情事」等語（見原審卷第23頁
      ）；惟按刑法第62條所謂發覺，固非以有偵查犯罪權之機
      關或人員確知其人犯罪無誤為必要，而於對其發生嫌疑時
      ，即得謂為已發覺；但此項對犯人之嫌疑，仍須有確切之
      根據得為合理之可疑者，始足當之，若單純主觀上之懷疑
      ，要不得謂已發生嫌疑（最高法院72年度臺上字第641號
      刑事判例意旨參照），且自95年7月1日起修正生效施行之
      刑法，已刪除第56條之連續犯規定，於上述修法後施用毒
      品之犯行既採一罪一罰，則有關每一獨立犯罪事實之認定
      及證據之採用，自應嚴守每一犯罪事實有無之認定，均應
      依各該次之證據為認定依據；至關有無自首之認定，當亦
      應針對每一件個別獨立之施用行為各別判斷。本件被告於
      99年10月23日晚上10時許施用海洛因1次之方式，係以將
      海洛因摻入香菸吸用之方式施用，已據被告迭次於警、偵
      訊、原審及本院審理時供承無訛，衡以被告既已坦認上開
      施用海洛因1次之犯行，則其對於該次施用海洛因之方式
      ，自無故為不實供述之必要，依前開「自首情形紀錄表」
      及承辦員警製作之職務報告內容，警方盤查被告時發現被
      告有不明注射之痕跡，固足以作為警方合理懷疑被告有於
      本案以外之其他時間，有以針筒注射而施用海洛因之事證
      ，然單依被告於本案犯罪時間以外，曾以針筒注射海洛因
      而與本案無關之之針孔痕跡，實尚難作為被告有於本案之
      犯罪時間以摻香菸之方式施用海洛因及持有海洛因之可資
      合理懷疑之事證（即尚不能以行為人前曾有同樣施用毒品
      之前科或行為，即合理推斷其於為警查獲之該次，當然亦
      有施用毒品或持有毒品之行為），且警方依被告有緊張、
      不安之情狀，亦難以具體推知懷疑被告有上開以將海洛因
      摻入香菸內施用1次，及身上持有海洛因1包之行為，上開
      「自首情形紀錄表」及職務報告所載之事證，俱非屬所謂
      得為合理可疑被告有本案施用海洛因及持有海洛因犯行之
      確切根據。又依前開警方製作之職務報告及被告之警詢筆
      錄所載（見毒偵卷第6頁反面、第7頁），被告係於警方尚
      未發覺其本案以將海洛因摻入香菸施用及持有海洛因之犯
      罪之前，主動向警方坦承其身上右邊褲袋內有於99年10月
      25日購入而持有之海洛因1包，及有於同年月23日以將海
      洛因摻入香菸內之方式施用海洛因1次之犯行，而就上開
      施用海洛因及持有海洛因之具體時間、地點、犯罪態樣等
      情節供明而為自首，並主動接受裁判，被告上開所犯之二
      罪，均係自首，前開警方製作之「自首情形紀錄表」及職
      務報告，誤認被告本案所犯上開二罪並非自首，尚有未洽
      。
（四）此外，復有被告之臺灣高等法院被告前案紀錄表1份在卷
      可資查考（見本院卷第10-16頁），本件事證明確，被告
      前揭犯行均洵足認定。
三、查毒品危害防制條例前於92年7月9日修正公布，並自93年1
    月9日施行，其中第20條（該條文嗣於98年5月20日修正公布
    增訂第4項之規定，至第20條第1項至第3項之條文內容則均
    未修正）、第23條將施用毒品之刑事處遇程序，區分為「初
    犯」及「5年內再犯」、「5年後再犯」。依其立法理由之
    說明：「初犯」，經觀察、勒戒或強制戒治後，應為不起訴
    處分或不付審理之裁定；經觀察、勒戒或強制戒治執行完畢
    釋放後，「5年內再犯」者，因其再犯率甚高，原實施之觀
    察、勒戒及強制戒治既已無法收其實效，爰依法追訴或裁定
    交付審理。至於經觀察、勒戒或強制戒治執行完畢釋放後，
    「5年後再犯」者，前所實施之觀察、勒戒或強制戒治已足
    以遮斷其施用毒品之毒癮，為期自新及協助其斷除毒癮，仍
    適用「初犯」規定，先經觀察、勒戒或強制戒治之程序。從
    而依修正後之規定，僅限於「初犯」及「5年後再犯」二種
    情形，始應先經觀察、勒戒或強制戒治程序。倘被告於5年
    內已再犯，經依法追訴處罰，縱其第3次（或第3次以上）再
    度施用毒品之時間，在初犯經觀察、勒戒或強制戒治執行完
    畢釋放5年以後，已不合於「5年後再犯」之規定，且因已於
    「5年內再犯」，顯見其再犯率甚高，原實施觀察、勒戒或
    強制戒治，已無法收其實效，即應依該條例第10條處罰。至
    於第3次（或第3次以上）施用毒品之時間，是否宜有期間限
    制？以多久為適宜？則分屬刑事政策、專門醫學之範圍，非
    審判機關所能決定，有待循立法途徑解決（最高法院97年度
    第5次刑事庭會議決議意旨、最高法院97年度臺非字第540號
    刑事判決意旨參照）。本件被告前曾因施用毒品案件，經送
    執行觀察、勒戒後，因認有繼續施用毒品之傾向，接續執行
    強制戒治，後經停止戒治及撤銷停止戒治入所續執行所餘之
    強制戒治期間後，已於90年2月11日執行完畢釋放，並由臺
    灣臺南地方法院檢察署檢察官以90年度戒毒偵字第110號案
    件為不起訴之處分確定；又於上開強制戒治執行完畢釋放後
    之5年內，再犯施用第一級毒品罪（其所為上開連續施用第
    一級毒品犯行，已於91年9月5日，由臺灣高等法院臺南分院
    以91年度上訴字第866號判處有期徒刑10月確定），經送執
    行強制戒治，後經戒治所評定合格，認無繼續戒治之必要，
    於92年1月20日停止戒治出所，所餘期間付保護管束，並因
    上開保護管束業於92年5月8日屆滿未經撤銷而執行完畢，有
    上揭臺灣高等法院被告前案紀錄表1份在卷可考，是檢察官
    就本案被告所為施用海洛因1次之犯行提起公訴，核與毒品
    危害防制條例第23條第2項之規定相合。
四、按海洛因係毒品危害防制條例所定之第一級毒品，不得非法
    施用、持有。核被告如犯罪事實欄一、（一）所為，係犯毒
    品危害防制條例第10條第1項之施用第一級毒品罪；如犯罪
    事實欄一、（二）所為，則係犯毒品危害防制條例第11條第
    1項之持有第一級毒品罪。其為供如犯罪事實欄一、（一）
    所示施用第一級毒品所持有該級毒品之低度行為，應為施用
    之高度行為所吸收，不另論罪。又被告所犯上開二罪間，犯
    意各別，行為互異，應予分論併罰。再被告前曾於95年11月
    6日，因施用第一級毒品案件，由臺灣臺南地方法院以95年
    度訴字第668號判處有期徒刑10月確定，入監執行後，復由
    同法院以96年度聲減字第127號就上開已判決確定之宣告刑
    ，裁定減為有期徒刑5月，得易科罰金確定，並已於96年7月
    16日執行完畢出監，有臺灣高等法院被告前案紀錄表1份在
    卷可參，其於5年以內故意再犯本件有期徒刑以上之二罪，
    均應依刑法第47條第1項之規定論以累犯，並各加重其刑。
    再被告係於99年10月25日晚上11時45分許，在彰化縣員林鎮
    ○○里○○路5段91巷13弄8號前遇警盤查，其於有偵查犯罪
    職權之機關或個人發覺其上開施用海洛因1次及持有海洛因1
    包之犯罪之前，主動將其持有放置在右側褲袋內之前開海洛
    因1 包取交警方扣案，且自動向員警坦承有上揭所示之施用
    海洛因1次及持有海洛因1包之犯行而自首，並主動接受裁判
    等情，已詳述如前，爰依刑法第62條前段之規定，各減輕其
    刑；且被告所犯上開二罪前各分別有加重、減輕之事由，依
    法應各先加後減之。原審法院以被告犯毒品危害防制條例第
    10條第1項之施用第一級毒品罪及同條例第11條第1項之持有
    第一級毒品罪，事證明確，均應予論科，固非無見。惟查：
    被告上開所為之施用第一級毒品海洛因及持有第一級毒品海
    洛因之犯行，均係被告於警方尚未查悉可資合理懷疑之事證
    前，由被告主動將其持有放置在右側褲袋內之前開海洛因1
    包取交警方扣案，且自動向員警坦承有上揭施用海洛因1次
    及持有海洛因1包之行為而自首，並主動接受裁判等情，已
    於前開理由欄二、（三）論述綦詳，原審判決誤認被告就其
    前開所為之施用海洛因及持有海洛因之犯行均無自首之情事
    ，而未引用刑法第62條前段之規定各予以減輕其刑，及未說
    明因被告本案所犯上開二罪分別有加重、減輕之事由，依法
    應先加後減之旨，均有未洽。被告執前揭辯解為由而提起上
    訴，依上開理由欄二、（一）之說明，固非有理由，然原審
    判決既有上揭可議之處，即屬無可維持，自應由本院予以撤
    銷改判。爰審酌被告之素行、犯罪之動機、目的、犯罪時未
    受刺激、家庭經濟貧寒之生活狀況、國中畢業之智識程度（
    參見毒偵卷第6頁被告警詢筆錄「受詢問人」欄所載之內容
    ）、施用海洛因及持有海洛因各1次之手段、施用毒品戕害
    自身健康、持有海洛因之期間、數量、所生危害及其犯罪後
    自首之態度等一切情狀，就被告所為上開二犯行，分別量處
    如主文所示之刑，並定其應執行之刑（被告於本院審理時請
    求判處有期徒刑7月，本院衡其前科素行，難認適當，附予
    敘明），以示懲儆。
五、沒收部分：
    扣案之第一級毒品海洛因1包（含外包裝袋1個，其內海洛因
    驗餘淨重0.1313公克），係被告遭查獲所持有之第一級毒品
    ，不問屬於犯人所有與否，應依毒品危害防制條例第18條第
    1項前段規定宣告沒收銷燬之（至盛裝上述扣案第一級毒品
    海洛因之外包裝袋1個，因與其內裝放之海洛因已無法析離
    ，亦應整體視為查獲之第一級毒品海洛因，而併依毒品危害
    防制條例第18條第1項前段之規定宣告沒收銷燬之，附為敘
    明）。
據上論斷，應依刑事訴訟法第369條第1項前段、第364條、第299
條第1項前段，毒品危害防制條例第10條第1項、第11條第1項、
第23條第2項、第18條第1項前段，刑法第11條前段、第47條第1
項、第62條前段、第51條第5款，判決如主文。
本案經檢察官王清杰到庭執行職務。
中    華    民    國   100    年    4     月    25    日
            刑事第八庭  審判長法  官  羅  得  村
                              法  官  劉  榮  服
                              法  官  李  雅  俐
以上正本證明與原本無異。
施用第一級毒品部分得上訴；持有第一級毒品部分不得上訴。
如不服本判決應於收受送達後十日內向本院提出上訴書狀，其未
敘述上訴之理由者，並得於提起上訴後十日內向本院補提理由書
（均須按他造當事人之人數附繕本）「切勿逕送上級法院」。
                              書記官  李  妍  嬅
中    華    民    國   100    年    4     月    25    日
附錄論罪科刑法條：
毒品危害防制條例第10條第1項：
施用第一級毒品者，處6月以上5年以下有期徒刑。
毒品危害防制條例第11條第1項：
持有第一級毒品者，處3年以下有期徒刑、拘役或新臺幣5萬元以
下罰金。